【裁判字號】    96,交訴,152
【裁判日期】    970131
【裁判案由】    公共危險
【裁判全文】
臺灣板橋地方法院刑事判決             96年度交訴字第152號
公  訴  人  臺灣板橋地方法院檢察署檢察官
被      告  甲○○
上列被告因公共危險案件，經檢察官提起公訴（96年度偵字第20
146號），本院判決如下：
    主  文
甲○○服用酒類，不能安全駕駛動力交通工具而駕駛，處有期徒
刑參月。又駕駛動力交通工具肇事，致人受傷而逃逸，處有期徒
刑柒月。應執行有期徒刑捌月。緩刑肆年。
甲○○並應向被害人乙○○給付新臺幣陸拾萬元，甲○○業已於
民國九十七年一月十日當庭給付乙○○現金新臺幣貳拾伍萬元，
餘款新臺幣參拾伍萬元部分之給付方式如下：自民國九十七年二
月起按月於每月二十五日前給付新臺幣壹萬貳仟元，至全部清償
為止；付款方法為甲○○應以匯款之方式，匯入合作金庫銀行光
武簡易型分行帳戶，戶名：乙○○，帳號：0000-000-000000 ；
如有一期未按時履行，視為全部到期。
    事  實
一、甲○○於民國96年9 月2 日15時許起，至同日19時許，在臺
    北縣三峽鎮○○路○ 段友人住處飲用啤酒，甲○○約飲用啤
    酒8 瓶，已達不能安全駕駛動力交通工具之狀態，仍於同日
    19時許，至臺北縣三峽鎮○○路○ 段台塑加油站旁之停車處
    ，駕駛車牌號碼BO-2312 號自用小客車，欲返回臺北縣三峽
    鎮○○路39號10樓住處，因酒後注意力及操控力降低，於從
    路旁倒車進入車道之際，碰撞同向直行，由乙○○所騎乘之
    車牌號碼K2R-863 號重型機車，乙○○因而人車倒地，受有
    全身多處擦傷、右髖臼粉碎性骨折、右髖脫臼等傷害（過失
    傷害部分，未據告訴）。詎甲○○於駕駛動力交通工具肇事
    致乙○○受傷後，並未留在現場察看，採取救護或其他必要
    之措施，竟另行起意，隨即逕自驅車駛離現場。嗣為騎乘機
    車經過之陳鴻文目睹，乃騎乘機車與另一路過之騎士從後追
    趕，而於福華電子斜對面前將甲○○攔下，載其返回現場，
    並報警處理，經警測得其吐氣所含酒精濃度高達每公升1.29
    毫克。
二、案經臺北縣警政府察局三峽分局報請臺灣板橋地方法院檢察
    署檢察官檢察官偵查起訴。
    理  由
一、上揭犯罪事實，業據被告甲○○於本院準備程序及審理中供
    承不諱，核與證人乙○○、陳鴻文於警詢、偵查中所證述之
    情節相符，復有道路交通事故現場圖、道路交通事故調查報
    告表、舉發違反道路交通管理事件通知單各1 份、現場照片
    、車損照片12張、酒精濃度測定值紀錄表、刑法第185 條之
    3 案件觀察紀錄表、財團法人恩主公醫院乙種診斷證明書各
    1 份在卷可稽，足見被告之自白核與事實相符。從而，本件
    事證已臻明確，被告犯行均堪認定，應予依法論科。
二、按行為後法律有變更者，適用行為時之法律。但行為後之法
    律有利於行為人者，適用最有利於行為人之法律，刑法第2
    條第1 項定有明文。查被告行為後，刑法第185 條之3 之服
    用酒類不能安全駕駛動力交通工具而駕駛罪於96年12月18日
    經立法院修正，於97年1 月2 日以總統華總一義字第096001
    77841 號令公布，並自97年1 月4 日起施行。修正前刑法第
    185 條之3 規定：「服用毒品、麻醉藥品、酒類或其他相類
    之物，不能安全駕駛動力交通工具而駕駛者，處1 年以下有
    期徒刑、拘役或科3 萬元以下罰金。」，修正後則規定：「
    服用毒品、麻醉藥品、酒類或其他相類之物，不能安全駕駛
    動力交通工具而駕駛者，處1 年以下有期徒刑、拘役或科或
    併科15萬元以下罰金。」，就罰金金額部分較修正前為提高
    ，且增加得併科罰金之規定，自以修正前刑法第185 條之3
    規定有利於被告。
三、核被告甲○○所為，係犯修正前之刑法第185 條之3 之公共
    危險罪及同法第185 條之4 之駕駛動力交通工具肇事致人受
    傷而逃逸罪。被告所犯上開2 罪間，犯意各別，罪名互殊，
    應予分論併罰。爰審酌被告素行尚佳，有臺灣高等法院被告
    前案紀錄表1 份在卷可憑，其明知酒精成分對人之意識能力
    具有不良影響，酒後駕車對一般往來之公眾及駕駛人本身皆
    具有高度之危險性，既漠視自身安危，尤枉顧公眾安全，竟
    於服用酒類之後，酒後呼氣酒精濃度值達每公升1.29毫克，
    顯已處於不能安全駕駛動力交通工具之狀態，仍駕駛車輛致
    發生本件道路交通事故，已嚴重危害公共安全，而於肇事後
    未思即時救助傷患，反而駕車逃逸，意圖逃避責任，陷被害
    人於求援無著及求償無門之危險，實應予非難，惟念其犯後
    坦認犯行，且已與被害人達成和解，賠償被害人之損失，足
    認其犯後態度良好等一切情狀，各量處如主文所示之刑，並
    定其應執行之刑，以資懲儆。末查，被告前未曾受有期徒刑
    以上刑之宣告等情，亦有臺灣高等法院被告前案紀錄表1 份
    在卷足參，其因一時失慮，致罹刑典，事後已坦承犯行，深
    具悔意，經此罪刑之宣告後，應知警惕而無再犯之虞，且被
    告已與被害人乙○○達成和解，被害人願意原諒被告等情，
    業經被害人乙○○在本院陳述明確（見本院96年7 月24日審
    判筆錄），本院因認暫不執行其刑為當，予以宣告緩刑4 年
    ，用啟自新。次按「緩刑宣告，得斟酌情形，命犯罪行為人
    向被害人支付相當數額之財產或非財產上之損害賠償。」刑
    法第74條第2 項第3 款亦定有明文，查本件被告與被害人當
    庭達成和解，被告同意給付被害人新臺幣（下同）60萬元，
    除已於97年1 月10日當庭給付被害人現金25萬元外，餘款35
    萬元部分，被告同意以主文第2 項所示之分期付款方法給付
    予被害人，如未按期履行，願受撤銷緩刑宣告之處分，本院
    斟酌上開各項情狀後，認於被告緩刑期間課予上開負擔，乃
    為適當，爰併予宣告之。
據上論斷，應依刑事訴訟法第299 條第1 項前段，刑法第2 條第
1 項前段、第185 條之4 、第51條第5 款、第74條第1 項第1款
、第2 項第3 款、修正前刑法第185 條之3 ，判決如主文。
本案經檢察官郭季青到庭執行職務。
中    華    民    國    97    年    1     月    31    日
                  交 通 法 庭  審判長 法 官  許必奇
                                      法  官 陳明偉
                                      法  官 曾正耀
以上正本證明與原本無異。
如不服本判決應於送達後10日內向本院提出上訴狀。
                                      書記官  陳淑怡
中    華    民    國    97    年    1     月    31    日
附錄本案所犯法條全文
修正前刑法第185條之3
服用毒品、麻醉藥品、酒類或其他相類之物，不能安全駕駛動力
交通工具而駕駛者，處1年以下有期徒刑、拘役或3萬元以下罰金
。
刑法第185條之4
駕駛動力交通工具肇事，致人死傷而逃逸者，處6月以上5年以下
有期徒刑。


司法院資訊處製作；財團法人民間司法改革基金會備份。
